【裁判字號】    99,裁,2417
【裁判日期】    991014
【裁判案由】    重測
【裁判全文】
最  高  行  政  法  院  裁  定
                                      99年度裁字第2417號
聲  請  人  甲○○
上列聲請人因與相對人雲林縣西螺地政事務所間重測事件，對於
中華民國99年7月21日本院99年度裁字第1551號裁定，聲請再審
，本院裁定如下：
    主  文
再審之聲請駁回。
再審訴訟費用由聲請人負擔。
    理  由
一、按行政訴訟之當事人，對於本院之裁定，聲請再審，經駁回
    後，不得復以同一原因事實，又對駁回再審聲請所為裁定，
    更行聲請再審，本院46年裁字第41號著有判例。
二、本件聲請人因不服高雄高等行政法院94年度訴字第59號判決
    ，提起上訴，經本院98年度判字第313號判決駁回。聲請人
    不服，提起再審之訴，本院以98年度裁字第2822號裁定（下
    稱前程序裁定）駁回。聲請人聲請再審，經本院99年度裁字
    第1551號裁定（下稱確定裁定）駁回在案。茲聲請人復對確
    定裁定聲請再審，核其狀述理由，無非謂：聲請人確有依規
    定表明再審事由，且聲請人並無行政訴訟法第278條第1項上
    訴不合法之情形，亦無行政訴訟法第278條第2項顯無理由之
    情形，前程序裁定應依法進入實體審查，並通知相對人答辯
    始為適法，然前程序裁定卻以行政訴訟法第278條第1項規定
    ，駁回聲請人再審之訴，確定裁定復駁回再審之聲請，顯與
    事實不符且違法，足以影響裁判。確定裁定應依土地法第46
    條之1至第46條之3規定意旨，審查本件經界界址應為法院勘
    驗筆錄中之界址點C-B點連接線，依此辦理異議複丈始為合
    法，上開確定判決卻認雲林縣政府以鑑定圖為檢測做為標示
    變更登記，並無不妥，顯與事實不符，適用法規亦有違誤。
    再者，聲請人已於前次再審時提出，鑑定圖記載不實，係相
    對人偽造，顯有重大瑕疵，致使已屬公有地之道路用地，計
    算面積予聲請人，顯屬無效之行政處分，聲請人聲請再審應
    有理由。確定裁定有合於行政訴訟法第273條第1項第1款情
    形等語。惟查上開理由，業經聲請人於前訴訟程序中提出主
    張，而為本院所不採。聲請人復以同一原因事實對於本院上
    開裁定，聲請再審，依首開判例意旨，為不合法，應予駁回
    。又當事人就同一事件對於本院所為歷次之裁判聲請再審，
    必須其對最近一次裁判之再審有理由，本院始得進而審究其
    前此歷次裁判有無再審理由，依上開所述，聲請人本件再審
    之聲請既不合法，從而其關於本院前此裁判部分之指摘，本
    院即毋須審究，併予指明。
三、據上論結，本件聲請為不合法。依行政訴訟法第283條、第
    278條第1項、第104條、民事訴訟法第95條、第78條，裁定
    如主文。
中    華    民    國    99    年    10    月    14    日
                    最高行政法院第二庭
                        審判長法官  鍾  耀  光
                              法官  鄭  忠  仁
                              法官  陳  鴻  斌
                              法官  黃  淑  玲
                              法官  林  樹  埔

以  上  正  本  證  明  與  原  本  無  異
中    華    民    國    99    年    10    月    14    日
                              書記官  王  史  民

司法院資訊處製作；財團法人民間司法改革基金會備份。
